# 加气站向第三方缴纳的权益费处理办法

提问人：Dorayu1020 时间：2021-12-06 23:11:19
请教陈版主，谢谢！
目前一个项目遇到如下的问题：
背景：A上市公司与某地交通投资集团B共同出资成立C公司，其中A公司持股51%达到控制，C公司及其子公司均算作A公司合并范围子公司进行并表处理。
D公司为交通投资集团B公司的全资子公司，E公司为C的全资子公司
业务：D公司与E公司签订合同，主要内容是E公司在高速路边建立加气站（前期建设、土地等实际投资均为E公司独立建设，所有权也属于E），但是D公司对于该地区的高速路具有经营权，并且也为之建立部分基础设施，因此D要每年根据E公司的实际销售量（采用阶梯式）收取权益费，E公司次年按照阶梯规定的费用根据上年的实际销售量，支付给D公司。合同约定收取年限为 8 年。
问题： 1 、该业务实际属于关联方之间的交易，在编制报表的时候对于少数股东损益是否需要有特殊考虑？
2 、针对于E公司来说对于支付的权益费，是算作企业的实际销售成本更合适还是作为销售费用列报更合适？在年度中间因为全年的销售量不确定的情况下，该部分权益费E该如何入账？
请陈版主帮忙解惑下，谢谢。

回答人：chenyiwei
首先要考虑E向D支付权益费有无合理的商业理由，是否公允，是否实质上相当于E或C向B的另一项额外利润分配，或者是具有合理商业理由和商业实质的费用。据此，在A和C的合并报表层面，确定将其作为一项权益性交易还是一项费用处理。
如果具有商业实质的，则对E而言作为销售费用，相应地在A、C的合并报表层面无需特殊处理。